# 请教陈老师关于系统集成企业项目部现场安装、调试人员的工资核算问题

提问人：yuanhang0000 时间：2014-07-16 08:35:35
陈老师，您好！现在遇到一家企业，该企业从事系统集成业务，拟采用在项目初验时按照销售商品一次性确认收入。想向您请教一下，项目部现场安装、调试人员的工资是否需要在成本中核算？另外，如果在成本中核算，请问在项目部此类人员闲置，无项目可做时，其工资是计入主营业务成本还是计入期间费用？谢谢！

回答人：chenyiwei
建议完善工时统计等基础工作，对于有明确对应项目的工时成本计入该项目的成本中，在确认收入时结转营业成本；无明确对应项目的闲置工时对应的成本计入管理费用。